臺灣臺中地方法院刑事判決
111年度易字第1112號
公  訴  人  臺灣臺中地方檢察署檢察官
被      告  吳先益




上列被告因詐欺等案件，經檢察官提起公訴（110年度偵字第169
57號），被告於準備程序中就被訴事實為有罪之陳述，經告知簡
式審判程序之旨，並聽取當事人之意見後，經本院合議庭裁定由
受命法官獨任進行簡式審判程序，本院判決如下：
    主    文
乙○○犯如附表編號1至9所示之罪，各處如附表編號1至9所示之刑
及沒收。附表編號1至6及8所示部分，應執行拘役壹佰日，如易
科罰金，以新臺幣壹仟元折算壹日，沒收部分併執行之；附表編
號7、9所示部分，應執行有期徒刑陸月，如易科罰金，以新臺幣
壹仟元折算壹日。
    犯罪事實
一、乙○○自民國110年4月25日至110年4月27日，在臺中市○○區○○
    路000號之○○醫院大甲院區○○號病房，擔任照顧中風住院病
    患曹福陽之看護。
㈠、於110年4月26日或27日某時，見曹福陽之子丙○○將曹福陽之
    玉山商業銀行卡號0000000000000000號信用卡（下稱玉山銀
    行信用卡）放置在病房置物櫃上，竟意圖為自己不法之所有
    ，乘曹福陽、丙○○未及注意之際，徒手竊取上開玉山銀行信
    用卡。
㈡、乙○○取得上開曹福陽之玉山銀行信用卡後，遂基於詐欺取財
    、詐欺得利之犯意，於附表編號2至8所示時間，在附表編號
    2至8所示地點，以附表編號2至8所示方式消費如附表編號2
    至8所示金額，使玉山銀行誤信該各筆交易係由信用卡合法
    持卡人所為，因而撥款給特約商店，並詐得附表編號2至8所
    示之財物或服務，足以生損害於曹福陽、玉山銀行及各該特
    約商店。嗣乙○○復基於詐欺取財之犯意，持上開曹福陽玉山
    銀行信用卡前往附表編號9所示之萊恩薇琪珠寶金飾消費時
    ，因刷卡金額過高為萊恩薇琪珠寶金飾店員起疑，經查證發
    現為盜刷他人信用卡而報警處理，並退刷相關金額後，未將
    珠寶交付予乙○○，因而未遂。
二、案經臺中市政府警察局第三分局報告臺灣臺中地方檢察署檢
    察官偵查起訴。
    理    由
一、本案被告乙○○所犯各罪，均非死刑、無期徒刑、最輕本刑為
    3年以上有期徒刑之罪，或高等法院管轄第一審之案件，被
    告於本院準備程序中，就前揭被訴事實為有罪之陳述，經受
    命法官告以簡式審判程序之旨，並聽取被告及公訴人之意見
    後，本院認無不得或不宜改依簡式審判程序進行之處，爰依
    刑事訴訟法第273條之1第1項、第284條之1規定，經合議庭
    評議後，裁定本案由受命法官獨任進行簡式審判程序，是本
    案之證據調查，依刑事訴訟法第273條之2規定，不受同法第
    159條第1項、第161條之2、第161條之3、第163條之1及第16
    4條至第170條規定之限制，合先敘明。
二、上揭犯罪事實，業據被告於本院審理時坦承在卷，核與告訴
    人即被害人曹福陽之子丙○○於警詢及偵查中所為指訴、證人
    即大魯閣新時代購物中心樓管洪偉皓、家樂福安全管理組長
    彭品荃於警詢所為證述情節相符，並有110年4月29日員警職
    務報告書、告訴人丙○○之指認犯罪嫌疑人紀錄表、洪偉皓之
    臺中市政府警察局第三分局立德派出所受理各類案件紀錄表
    、臺中市政府警察局第三分局扣押筆錄、扣押物品目錄表、
    萊恩薇琪珠寶金飾商品交易暨客戶資料表、家樂福德安店重
    印購物清單、財團法人聯合信用卡處理中心110年6月9日聯
    卡會計字第1100000572號書函、111年4月15日聯卡會計字第
    1110000353號書函、玉山銀行信用卡暨支付金融事業部110
    年6月18日玉山卡（信）字第1100000980號函暨所附消費明
    細、動力主義股份有限公司大甲站前分公司110年8月5日函
    、110年8月20日函暨所附信用卡簽單影本、香港商捷時海外
    貿易有限公司台灣分公司110年8月19日函暨所附信用卡簽單
    、NET大甲店信用卡簽單、台灣大車隊股份有限公司111年4
    月16日台車隊總字第111132號函暨所附管理平台資料、大魯
    閣實業股份有限公司111年4月15日第Z000000000號函各1份
    、玉山銀行簽帳單2紙、家樂福電子發票證明聯、交易明細
    各3紙、大魯閣新時代萊恩專櫃實體店面電子發票、銷貨明
    細表各4紙及監視器畫面擷圖共4張在卷可稽（見偵卷第71頁
    、第89頁至第93頁、第99頁至第105頁、第111頁至第129頁
    、第165頁、第169頁至第171頁、第189頁至第201頁、第211
    頁、第261頁至第269頁），足徵被告認罪之任意性自白與事
    實相符，堪以信採。本案事證明確，被告犯行堪以認定，應
    予依法論科。
三、論罪科刑
㈠、按刑法第339條第1項、第2項分別規定詐欺取財罪及詐欺得利
    罪，前者之行為客體係指財物，後者則指取得債權、免除債
    務、延期履行債務或提供勞務等財物以外之財產上不法利益
    （最高法院86年度台上字第3534號判決意旨參照）。查被告
    於附表編號2、5、6所示時間，持被害人曹福陽玉山銀行信
    用卡向附表編號2、5、6所示商家消費，合作商家乃係因被
    告持信用卡消費，認被告為真正持卡人，銀行將會為其代付
    款而陷於錯誤，始提供機車租賃、計程車搭乘服務，自該當
    於詐欺得利之要件，被告此部分所為自應構成刑法第339條
    第2項之詐欺得利罪。另被告於附表編號3、4、7至9所示時
    間，持被害人玉山銀行信用卡向附表編號3、4、7至9所示商
    家消費，合作商家乃係因被告持信用卡消費，認被告為真正
    持卡人，銀行將會為其代付款而陷於錯誤，而提供等值之衣
    物、筆電、食品等物品予被告，該當於詐欺取財之要件，此
    部分所為則應構成刑法第339條第1項之詐欺取財罪。
㈡、又被告於附表編號9所示時間，佯為玉山銀行信用卡持卡人，而持之欲在萊恩薇琪珠寶金飾店消費如附表編號9所示金額時，因遭萊恩薇琪珠寶金飾店員察覺有異，發現其非實際持卡人，及時退刷消費款項，並未實際交付商品予被告，是被告雖業已著手施用詐術，然幸萊恩薇琪珠寶金飾店員及時察覺而未交付財物，此部分犯行應僅構成未遂，公訴意旨未予區分而僅援引既遂犯法條，容有誤會，其基本犯罪事實並無不同，僅犯罪之結果有所不同，尚不生變更起訴法條之問題（最高法院101年度台上字第3805號、102年度台上字第1998號判決意旨參照），尚毋庸變更起訴法條。　　
㈢、是核被告犯罪事實一、㈠即附表編號1所為，係犯刑法第320條
    第1項之竊盜既遂罪；附表編號2、5、6所為，均係犯刑法第
    339條第2項之詐欺得利既遂罪；附表編號3、4、7、8所為，
    係犯刑法第339條第1項之詐欺取財既遂罪；附表編號9所為
    係犯刑法第339條第3項、第1項之詐欺取財未遂罪。
㈣、罪數認定
　1.按接續犯乃指行為人之數行為，於同一或密切接近時、地實
    行，侵害同一法益，而其各行為之獨立性極為薄弱，依一般
    社會健全觀念，實難以強行分開，且在刑法評價上，以視為
    數個舉動之接續作為，合為包括之一行為，較為合理者而言
    。如行為人先後數行為，在客觀上係逐次實行，侵害數個同
    性質之法益，其每一前行為與次行為，依一般社會健全觀念
    ，在時間差距上，可以分開，在刑法評價上，各具獨立性，
    每次行為皆可獨立成罪，自應按照行為之次數併合處罰（最
    高法院106年度台上字第236號判決意旨參照）。查被告於附
    表編號7、9所示時間，分別在家樂福德安店、萊恩薇琪珠寶
    金飾店，分次刷卡消費如附表編號7①至④、附表編號9①至④所
    示金額，其各次盜刷時間密接、地點相同，侵害法益亦屬單
    一，其各行為之獨立性極為薄弱，依一般社會健全觀念，實
    難以強行分開，應各論以包括之一行為。而附表編號2至9所
    示各次犯行，其消費之時間、消費商家均有差異，所侵害法
    益之對象亦有不同，各次盜刷行為間各自獨立，參諸上開見
    解，應按其行為次數併合處罰。公訴人認附表編號2至9所示
    部分係屬接續一罪，容有未洽，併予敘明。
　2.被告所犯如附表編號1至9所示各罪間，犯意各別，行為互殊
    ，應予分論併罰。
㈤、刑之加重減輕事由
　1.查被告前因毀損、竊盜及妨害自由等案件，經臺灣高等法院
    臺中分院以106年度聲字第1221號裁定應執行有期徒刑1年2
    月確定；又因違反毒品危害防制條例、竊盜等案件，經臺灣
    新北地方法院以105年度聲字第4199號裁定應執行拘役90日
    確定；另因違反毒品危害防制條例案件，經本院以106年度
    中簡字第201號簡易判決判處有期徒刑3月確定；又犯竊盜案
    件，經臺灣新北地方法院以105年度審易字第28號判決應執
    行有期徒刑8月確定；上揭案件接續執行，而於106年10月27
    日縮短刑期假釋付保護管束出監，於107年4月25日保護管束
    期滿、假釋未經撤銷而視為執行完畢，是被告於前案執行完
    畢後5年內之110年4月26日、27日故意再犯本案有期徒刑以
    上之各罪，均構成累犯，有臺灣高等法院被告前案紀錄表、
    公訴人提出之刑事判決等件附卷可參，審酌被告於前案入監
    執行完畢後再犯本案，所犯案件之罪質、侵害法益，足見被
    告未能因徒刑之執行而有所警惕，對於刑罰之反應力薄弱，
    而有其特別惡行，是本案被告依累犯規定加重其刑，並不致
    生其所受的刑罰超過其所應負擔罪責的情形，爰均依刑法第
    47條第1項規定加重其刑。
　2.被告如附表編號9所犯部分，既因萊恩薇琪珠寶金飾店未因
    被告所施用之詐術陷於錯誤而交付財物致未得手，為未遂犯
    ，爰依刑法第25條第2項之規定減輕其刑，並就此部分依法
    先加重後減輕之。
㈥、爰以行為人責任為基礎，審酌被告僅圖一己私利，竊取告訴
    人信用卡，並持以消費，顯係缺乏對於他人財產權尊重之觀
    念，法治觀念偏差，所為損害他人權利，行為殊無足取；惟
    考量被告犯罪手段、情節、所生損害程度，犯後終知坦承犯
    行之犯後態度；兼衡其自述高職畢業之智識程度，擔任看護
    ，罹患大腸癌等疾病，尚有未成年子女需扶養（見本院卷第
    69頁）等一切情狀，分別量處如附表所示之刑，且就附表編
    號1至6及8所示之刑及附表編號7、9所示之刑，分別定其應
    執行之刑，並均諭知易科罰金之折算標準。
四、按犯罪所得，屬於犯罪行為人者，沒收之；於全部或一部不能沒收或不宜執行沒收時，追徵其價額；犯罪所得已實際合法發還被害人者，不予宣告沒收或追徵。刑法第38條之1第1項前段、第3項、第5項定有明文。本案被告竊取如附表編號1所示之告訴人信用卡1張，及附表編號2至8持以盜刷消費取得之利益及財物，均為被告之犯罪所得。其中附表編號1所示之信用卡、附表編號7所示消費之財物業已發還告訴人及被害人家樂福德安店，有贓物認領保管單及本院電話紀錄表各1紙存卷可佐（見偵卷第107頁；本院卷第91頁），應認此部分犯罪所得業已發還，不另為沒收之諭知。其餘附表編號2至6及8所示被告盜刷消費取得之利益及財物均屬被告之犯罪所得，應予宣告沒收，並於全部或一部不能沒收或不宜執行沒收時，追徵其價額。
據上論斷，應依刑事訴訟法第273條之1第1項、第299條第1項前
段，刑法第320條第1項、第339條第1項、第2項、第3項、第25條
第1項、第47條第1項、第41條第1項前段、第51條第5款、第6款
、第38條之1第1項前段、第3項，刑法施行法第1條之1第1項、第
2項前段，判決如主文。
本案經檢察官謝怡如提起公訴，檢察官甲○○到庭執行職務。
中　　華　　民　　國　　111 　年　　9 　　月　　14　　日
                  刑事第十二庭  法  官  吳逸儒
以上正本證明與原本無異。
如不服本判決應於收受送達後20日內向本院提出上訴書狀，並應
敘述具體理由；其未敘述上訴之理由者，應於上訴期間屆滿後20
日內向本院補提理由書（均須按他造當事人之人數附繕本）「切
勿逕送上級法院」。
告訴人或被害人如不服判決，應備理由具狀向檢察官請求上訴，
上訴期間之計算，以檢察官收受判決正本之日起算。
  　 　　 　　　　　　　　　　　書記官  陳俞君
中　　華　　民　　國　　111 　年　　9 　　月　　14　　日

附表　　　　　　　　　
編號 犯罪事實（新臺幣）  宣告刑及沒收 1 乙○○於110年4月26日或27日某時，見曹福陽之子丙○○將曹福陽之玉山商業銀行卡號0000000000000000號信用卡放置在病房置物櫃上，竟意圖為自己不法之所有，乘曹福陽、丙○○未及注意之際，徒手竊取上開玉山銀行信用卡。  乙○○犯竊盜罪，累犯，處拘役貳拾日，如易科罰金，以新臺幣壹仟元折算壹日。 2 乙○○於110年4月27日12時13分許，在動力主義股份有限公司大甲站前分公司，持上開信用卡以刷卡消費350元，而獲取機車租賃之利益。  乙○○犯詐欺得利罪，累犯，處拘役拾伍日，如易科罰金，以新臺幣壹仟元折算壹日。未扣案之犯罪所得新臺幣參佰伍拾元沒收，於全部或一部不能沒收或不宜執行沒收時，追徵其價額。 3 乙○○於110年4月27日12時31分許，在GIORDANO大甲店，持上開信用卡刷卡消費1500元，並獲取衣物等財物。  乙○○犯詐欺取財罪，累犯，處拘役貳拾日，如易科罰金，以新臺幣壹仟元折算壹日。未扣案之犯罪所得新臺幣壹仟伍佰元沒收，於全部或一部不能沒收或不宜執行沒收時，追徵其價額。 4 乙○○於110年4月27日12時50分許，在NET大甲一店，持上開信用卡刷卡消費1199元，並獲取衣物等財物。  乙○○犯詐欺取財罪，累犯，處拘役貳拾日，如易科罰金，以新臺幣壹仟元折算壹日。未扣案之犯罪所得新臺幣壹仟壹佰玖拾玖元沒收，於全部或一部不能沒收或不宜執行沒收時，追徵其價額。 5 乙○○於110年4月27日13時15分許，在動力主義股份有限公司大甲站前分公司，持上開信用卡刷卡消費1662元，並獲取機車租賃之利益。  乙○○犯詐欺得利罪，累犯，處拘役貳拾日，如易科罰金，以新臺幣壹仟元折算壹日。未扣案之犯罪所得新臺幣壹仟陸佰陸拾貳元沒收，於全部或一部不能沒收或不宜執行沒收時，追徵其價額。 6 乙○○於110年4月29日8時14分許，因搭乘臺灣大車隊24653號計程車，持上開信用卡刷卡消費115元，並獲取計程車搭乘服務之利益。  乙○○犯詐欺得利罪，累犯，處拘役拾伍日，如易科罰金，以新臺幣壹仟元折算壹日。未扣案之犯罪所得新臺幣壹佰壹拾伍元沒收，於全部或一部不能沒收或不宜執行沒收時，追徵其價額。 7 乙○○於右列時間，在家樂福德安店，持上開信用卡刷卡消費右列金額，並獲取右列所示之商品等財物。 ①110年4月29日8時28分許，刷卡消費1萬9890元，獲取三星廠牌平板及筆記型電腦等財物。 乙○○犯詐欺取財罪，累犯，處有期徒刑參月，如易科罰金，以新臺幣壹仟元折算壹日。   ②110年4月29日8時54分許，刷卡消費4769元，獲取電動刮鬍刀、電動牙刷、喇叭及鍵盤等財物。    ③110年4月29日9時39分許，刷卡消費6787元，獲取運動飲料、雞精、香菸、擴香劑、洗髮精、潤髮乳、洗面乳、牙膏、漱口水、潔膚濕巾、洗眼液、人工淚液、運功散、保健食品、乳酸菌、舒緩噴霧、三明治、葡萄、一條根等商品。    ④110年4月29日10時6分許，刷卡消費202元，獲取家樂福背袋。  8 乙○○於110年4月29日10時33分許，在麥當勞餐廳，持上開信用卡刷卡消費50元，並獲取食品等財物。  乙○○犯詐欺取財罪，累犯，處拘役拾伍日，如易科罰金，以新臺幣壹仟元折算壹日。未扣案犯罪所得新臺幣伍拾元沒收，於全部或一部不能沒收或不宜執行沒收時，追徵其價額。 9 乙○○於右列時間，在萊恩薇琪珠寶金飾店，持上開信用卡刷卡消費右列金額，然因遭店員察覺有異而未交付右列所示財物，因而未遂。 ①110年4月29日11時9分許，刷卡消費2萬9300元，欲獲取等值珠寶。 乙○○犯詐欺取財未遂罪，累犯，處有期徒刑肆月，如易科罰金，以新臺幣壹仟元折算壹日。   ②110年4月29日11時24分許，刷卡消費4萬9800元，欲獲取等值珠寶。    ③110年4月29日11時25分許，刷卡消費3萬5000元，欲獲取等值珠寶。    ④110年4月29日12時12分許，刷卡消費2萬7000元，欲獲取等值珠寶。  

附錄論罪科刑法條
中華民國刑法第320條
意圖為自己或第三人不法之所有，而竊取他人之動產者，為竊盜
罪，處5年以下有期徒刑、拘役或50萬元以下罰金。
意圖為自己或第三人不法之利益，而竊佔他人之不動產者，依前
項之規定處斷。
前二項之未遂犯罰之。

中華民國刑法第339條（普通詐欺罪）
意圖為自己或第三人不法之所有，以詐術使人將本人或第三人之
物交付者，處5年以下有期徒刑、拘役或科或併科50萬元以下罰
金。
以前項方法得財產上不法之利益或使第三人得之者，亦同。
前二項之未遂犯罰之。